臺灣高雄地方法院刑事判決　　　　　　　　　　　　九十三年度訴字第二三七一號
　　公　訴　人　臺灣高雄地方法院檢察署檢察官
　　被　　　告　乙○○　男　三.
右列被告因毒品危害防制條例案件，經檢察官提起公訴（九十三年度毒偵字第二七九
七號、第三０二九號）暨移送併案審理（九十三年度偵字第五三０五號），被告於準
備程序進行中就被訴事實為有罪之陳述，本院聽取當事人之意見後，裁定改以簡式審
判程序審理，本院判決如左：
    主  文
乙○○連續施用第一級毒品，累犯，處有期徒刑壹年，扣案之海洛因壹包（驗後淨重
零點貳貳公克，包裝重零點壹玖公克）、殘留第一級毒品成分之夾鏈袋壹只、注射針
筒壹支、玻璃試管壹支均沒收銷燬之，鏟子壹支均沒收；又連續施用第二級毒品，累
犯，處有期徒刑陸月。應執行有期徒刑壹年肆月，扣案之海洛因壹包（驗後淨重零點
貳貳公克，包裝重零點壹玖公克）、殘留第一級毒品成分之夾鏈袋壹只、注射針筒壹
支、注射針筒壹支、玻璃試管壹支，均沒收銷燬之，鏟子壹支沒收。
    事  實
一、乙○○曾於民國八十四年間，因違反麻醉藥品管理條例案件，經台灣高雄地方法
    院判處有期徒刑一年二月確定，並於九十三年一月三十一日執行完畢。另於八十
    八年間因施用毒品案件，經台灣高雄地方法院以八十八年度毒聲字第六九五三號
    裁定送觀察、勒戒後，認有繼續施用毒品之傾向，復以八十八年度毒聲字第七七
    八七號裁定令入戒治處所強制戒治，因戒治期滿，經台灣高雄地方法院檢察署於
    八十九年十一月三日以八十九年度戒毒偵字第一一九五號不起訴處分確定。詎乙
    ○○仍不知悔改，復基於施用第一級毒品海洛因及第二級毒品安非他命之概括犯
    意，自九十三年三月中旬某日起至同年八月十七日上午五時許止，海洛因平均每
    日施用二次而甲基安非他命則每星期施用一次之頻率，在高雄縣鳳山市黃埔二村
    東四巷九七號住處，將第一級毒品海洛因粉末混合美娜水以針筒注射身體之方式
    及將第二級毒品安非他命晶體置放於吸食器內，下端以火燒烤加熱，使安非他命
    晶體氣化成煙霧予以吸用之方式，連續施用第一級毒品海洛因與第二級毒品安非
    他命多次，為警先後於九十三年五月二十七日上午十時許及同年六月十日下午一
    時四十分許、九十三年八月二十日上午十二時三十分許，分別在高雄縣鳳山市黃
    埔二村東四巷九七號住處及高雄縣鳳山市○○路鳳山溪旁、高雄縣鳳山市○○街
    五八巷三十六號為警查獲，並扣得第一級毒品海洛因一小包（驗後淨重零點二二
    公克，包裝重零點一九公克）、殘留第一級毒品成分之夾鏈袋一只、注射針筒一
    支、玻璃試管一支及其所有預備供施用毒品之用之鏟子一支。
二、案經高雄縣政府警察局鳳山分局移送臺灣高雄地方法院檢察署檢察官偵查起訴及
    暨移送併案審理。
    理  由
壹、程序部分：
    本件被告乙○○所犯係死刑、無期徒刑、最輕本刑為三年以上有期徒刑以外之罪
    ，其於準備程序中就被訴事實為有罪之陳述，經法官告知簡式審判程序之旨，並
    聽取公訴人、被告之意見後，本院認為適宜獨任進行簡式審判程序，故本件適用
    簡式審判程序審理，合先敘明。
貳、實體部分：
一、右揭犯罪事實，業據被告乙○○於本院審理中坦承不諱（參見本院審理卷第八十
    頁），且被告經警二次採集之尿液送檢驗結果，確均呈嗎啡陽性反應及甲基安非
    他命陽性反應等情，有高雄縣衛生局九十三年八月二十七日九三煙檢字第一八四
    二號煙毒尿液檢驗成績書及高雄醫學大學附設中和紀念醫院九十三年七月二十七
    日濫用藥物尿液檢驗報告各一紙在卷可憑；且扣案之白色粉末一小包，經送法務
    部調查局鑑定之結果，含有第一級毒品海洛因成分（驗後淨重零點二二公克，包
    裝重零點一九公克），有該局九十三年七月十五日調科壹字第二二００一七五四
    九號鑑定通知書一紙附卷足參，此外，扣案夾鏈袋一只、注射針筒一支、玻璃試
    管一支，經本院送驗結果，殘留有第一級毒品海洛因之陽性反應，此有高雄醫學
    大學附設中和紀念醫院九十三年十一月十六日編號九三一一─一五二、一五三、
    一五五號檢驗報告在卷可查、復有被告所有預備供施用毒品之用之鏟子一支在卷
    可佐，足認被告上開自白與事實相符，堪信真實。又被告八十八年間因施用毒品
    案件，經台灣高雄地方法院以八十八年度毒聲字第六九五三號裁定送觀察、勒戒
    後，認有繼續施用毒品之傾向，復以八十八年度毒聲字第七七八七號裁定令入戒
    治處所強制戒治，因戒治期滿，經台灣高雄地方法院檢察署於八十九年十一月三
    日以八十九年度戒毒偵字第一一九五號不起訴處分確定，有本院被告院內索引卡
    紀錄表各乙份在卷可按。從而，本件事證明確，被告犯行應堪認定。
二、核被告所為，係犯毒品危害防制條例第十條第一項之施用第一級毒品罪，及同條
    第二項之施用第二級毒品罪。被告先後多次施用第一、二級毒品海洛因及安非他
    命之行為，時間緊接，犯罪構成要件相同，顯係基於概括犯意反覆為之，為連續
    犯，均應依刑法第五十六條之規定以一罪論，並加重其刑。其多次持有海洛因及
    安非他命後，進而施用，其持有行為應被其施用之行為所吸收，不另論罪。被告
    所犯施用第一級毒品、施用第二級毒品罪二罪之間，犯意各別，行為互殊，應予
    分論併罰。併案審理部分即九十三年度毒偵字第五三０五號之犯罪事實，雖未據
    起訴，但此部分施用第一、二級毒品犯行部分與起訴部分有連續犯之裁判上一罪
    之關係，已如前述，為起訴效力所及，本院自得一併審酌。又被告曾於八十四年
    間，因違反麻醉藥品管理條例案件，經台灣高雄地方法院判處有期徒刑一年二月
    確定，並於九十三年一月三十一日執行完畢之事實，有臺灣高等法院被告全國前
    案紀錄表及臺灣高雄地方法院檢察署刑案資料查註紀錄表各乙件附卷可稽，其於
    五年之內再犯本件有期徒刑以上之罪，為累犯，應依刑法第四十七條之規定加重
    其刑，並依法遞加之。爰審酌被告前因施用毒品案件，經觀察勒戒、強制戒治後
    ，竟再繼續施用毒品，顯見意志不堅，惟其犯罪係戕害自身，尚未害及他人，所
    犯情節，及犯後態度等一切情狀，分別量處如主文所示之刑，並定其應執行刑，
    以資懲儆。另扣案疑似海洛因粉末一小包（驗後淨重零點二二公克，包裝重零點
    一九公克），經鑑定結果確屬第一級毒品海洛因，有上開鑑定通知書在卷足憑，
    另扣案物品中夾鏈袋一只、注射針筒一支、玻璃試管一支，送驗結果，殘留有第
    一級毒品海洛因之陽性反應，因無法與海洛因成分剝離，應視為毒品，均依毒品
    危害防制條例第十八條第一項前段之規定，宣告沒收併銷燬之。又扣案之鏟子一
    支，係被告所有供預備施用毒品之物，業據被告供明在卷，應依刑法第三十八條
    第一項第二款宣告沒收。
據上論斷，應依刑事訴訟法第第二百七十三條之一第一項、二百九十九條第一項前段
，毒品危害防制條例第十條第一項、第二項、第十八條第一項前段，刑法第十一條前
段、第五十六條、第三十八條第一項第二款、第四十七條、第五十一條第五款，判決
如主文。
本案經檢察官甲○○到庭執行職務
中        華      民      國     九十三     年     十二   月   三十一   日
                                  臺灣高雄地方法院刑事庭
                                      法  官  廖建瑜
右正本證明與原本無異。
如不服本判決，應於收受送達後十日內向本院提出上訴書狀。
　　　　　　　　　　　　　　　　　　　書記官  王世雄
中        華      民      國     九十三     年     十二   月   三十一   日
附錄本判決論罪法條
毒品危害防制條例第十條
施用第一級毒品者，處六月以上五年以下有期徒刑。
施用第二級毒品者，處三年以下有期徒刑。
